【裁判字號】    92,裁,614
【裁判日期】    920515
【裁判案由】    商標註冊
【裁判全文】
最  高  行  政  法  院  裁  定                    九十二年度裁字第六一四號
    上  訴  人  甲○○
    被 上訴 人  經濟部智慧財產局
    代  表  人  蔡練生
右當事人間因商標註冊事件，上訴人不服中華民國九十一年二月一日臺北高等行政法
院九十年度訴字第三七九五號判決，提起上訴。本院裁定如左：
    主  文
上訴駁回。
上訴審訴訟費用由上訴人負擔。
    理  由
一、按當事人依行政訴訟法第二百四十三條第一項規定，以高等行政法院判決有不適
    用法規或適用法規不當為上訴最高行政法院之理由時，其上訴狀或理由書應有具
    體之指摘，並揭示該法規之條項或其內容。若係成文法以外之法則，應揭示該法
    則之意旨。倘為司法院解釋、或本院之判例，則應揭示該判解之字號或其內容。
    上訴狀或理由書如未依此項方法表明者，即難認為已對高等行政法院判決之違背
    法令有具體之指摘，其上訴自難認為合法。
二、原審以：本件上訴人申請註冊之申請號數第000000000號「鐵達龍TEDL
    UN」聯合商標圖樣上之中文「鐵達龍」與被上訴人據以核駁之原審參加人註冊第
    二二○一三三號「鐵氟龍」商標圖樣之主要部分，均有相同之「鐵」、「龍」二
    字，異時異地隔觀察，無論外觀、讀音極相彷彿，易使人產生混同誤認之虞，應
    屬近似商標，復均指定在漆、塗料類商品，依商標法第三十七條第十二款規定，
    不得申請註冊，從而，被上訴人對於上訴人之註冊申請，為核駁之處分，並無不
    合。「鐵氟龍」既係已註冊之商標，不論參加人之註冊商標是否符合商標法第三
    十一條第一項第二款規定之要件，在未經撤銷前，仍係一已註冊之商標，應受商
    標法第三十七條第十二款規定之保障，要無疑義，為其判斷基礎，據以駁回上訴
    人在原審之訴。
三、上訴意旨略謂：按原審參加人之「鐵氟龍」為有機溶劑之成分名，且上訴人並未
    見該品牌於市面上流通，原審參加人僅提供產品介紹、商標使用指南等不相關文
    件，仍未能證明其有使用「鐵氟龍」商標之事實，依商標法第三十一條第一項第
    二款之規定，商標主管機關應依職權撤銷商標專用權，原審法院竟一再指陳此係
    另一訴訟標的而與本件標的無涉，實則，該商標是否符合該項要件，已直接關係
    上訴人商標是否得予註冊。再者，判斷商標圖樣是否近似，應以具有普通知識經
    驗之購買人，於購買時施以普通所用之注意，有無混同誤認之虞判斷之。上訴人
    商標係精心設計並非如原審參加人商標僅由一般字體所組成，雖其中中文部分有
    「鐵」、「龍」二字相同，但整體圖樣不論外觀、讀音均不相似，原審逕認二商
    標近似，實顯專擅，而屬行政訴訟法第二四三條第一項判決適用法規不當之違背
    法令云云。經查上開上訴意旨，業據上訴人於原審提出主張，並經原判決敘明其
    不採之心證理由在案，核其上訴理由狀所載內容，係就原審取捨證據、認定事賞
    之職權行使，指摘其為不當，難認為對原判決之如何違背法令已有具體之指摘，
    依首揭說明，其上訴為不合法，應予駁回。
三、依行政訴訟法第二百四十九條第一項前段、第一百零四條、民事訴訟法第九十五
    條、第七十八條，裁定如主文。
中    華    民    國    九十二      年      五        月     十五       日
                    最 高 行 政 法 院  第 二 庭
                                審 判 長 法  官      陳  石  獅
                                         法  官      劉  鑫  楨
                                         法  官      彭  鳳  至
                                         法  官      高  啟  燦
                                         法  官      黃  合  文
右  正  本  證  明  與  原  本  無  異
                                         法院書記官  蘇  金  全
中    華    民    國    九十二      年      五        月      三十      日


司法院資訊處製作；財團法人民間司法改革基金會備份。
